【裁判字號】    95,抗,312
【裁判日期】    951005
【裁判案由】    聲明異議
【裁判全文】
臺灣高等法院高雄分院刑事裁定           95年度抗字第312號
抗 告 人
即 被 告  甲○○
                    （現於臺灣新竹監獄）
上列抗告人因聲明異議案件，不服臺灣高雄地方法院中華民國95
年8 月7 日裁定（95年度聲字第2268號），提起抗告，本院裁定
如下：
    主  文
抗告駁回。
    理  由
一、本件抗告意旨略以：原裁定書機關名銜記載為台灣台北地方
    法院，而承辦法官為鳳山刑事庭法官，裁判機關名銜與裁定
    職務人明顯錯誤，應屬客觀重大而明顯之瑕疵，該裁定應為
    無效之裁定，為此聲請撤銷原裁定之處分，並停止刑之執行
    。
二、經查：
(一)、查抗告人前因違反肅清煙毒條例案件，經原法院以83年度重
    訴字第49號判處有期徒刑20年，經本院駁回其上訴，而告確
    定，嗣經送監執行，指揮書記載之刑期執行完畢日期為103
    年7 月5 日，其後因被告於獄中表現良好，而於93年3 月19
    日縮短刑期假釋出所，所餘刑期付保護管束，有臺灣高等法
    院被告前案紀錄表及在監在押全國紀錄表各1 份在卷可稽。
    又本件抗告人於保護管束期間內之94年6 月初起至同年8 月
    20日20時許止，連續在新竹縣關西鎮，非法施用第一級毒品
    海洛因及第二級毒品安非他命，經臺灣新竹地方法院以94年
    度毒聲字第370 號裁定觀察、勒戒，經執行後認有繼續施用
    傾向，復經臺灣新竹地方法院以94年度毒聲字第433 號裁定
    令入戒治處所強制戒治，經受處分人抗告遭臺灣高等法院駁
    回確定，嗣於法務部即以受處分人有於94年6 月間某日起迄
    同年8 月20日止，有施用毒品情形，違反保安處分執行法第
    74條之2 之規定，依同法第74條之3 撤銷受處分人假釋之情
    ，有法務部95年1 月5 日法矯字第0940048773號撤銷受保護
    管束人假釋處分書在卷可稽，應堪採信。
(二)、原審認法務部以抗告人於假釋受保護管束期間施用第一級毒
    品、第二級毒品之情形，因認抗告人違反前開保護管束應遵
    守事項，情節重大，檢察官據前開法務部之處分書執行抗告
    人之殘餘刑期，並無違法欠妥之處，因而駁回抗告人對檢察
    官執行之異議，經核並無不合。抗告意旨請求停止刑之執行
    ，為無理由，應予駁回。
(三)、又刑事判決文字，顯係誤寫，而不影響於全案情節與判決之
    本旨者，參照民事訴訟法第232 條規定，原審法院得以裁定
    更正之，業經司法院大法官會議釋字第43號解釋在案。查：
    原裁定名稱欄內關於「臺灣臺北地方法院刑事裁定」，經原
    法院於95年8 月7 日更正為「臺灣高雄地方法院刑事裁定」
    ，有該裁定在卷足憑。該裁定既經依法更正，自不構成撤銷
    之理由，附此敘明。
三、據上論結，應依刑事訴訟法第412 條，裁定如主文。
中    華    民    國    95    年    10    月    5     日
                  刑事第六庭  審判長法  官  王憲義
                                    法  官  李璧君
                                    法  官  張盛喜
以上正本證明與原本無異。
不得抗告。
中    華    民    國    95    年    10    月    5     日
                                    書記官  林淑敏


司法院資訊處製作；財團法人民間司法改革基金會備份。
